# 企业分立，是否可以分立资产至一家已存续企业

提问人：jacky0862 时间：2018-06-11 17:05:46
如题，企业分立，是否可以分立部分资产至一家已存续的企业。
1 、一般情况下的公司分立 《公司法》，公司分立指一个公司依照公司法有关规定，通过股东会决议分成两个以上的公司。 企业法人分立共有两种分立形式：（ 1 ）新设分立：即将原公司法律主体资格消而新设两个及以上的具有法人资格的公司。（ 2 ）派生分立：即原公司法律主体仍存在，但将其部分业务划出去另设一个新公司。 按这种理解，企业分立过程才生成新公司，不存在分离资产至已存续公司的情况。
2 、财税 2009 年 59 号文件中的表述 分立，是指一家企业（以下称为被分立企业）将部分或全部资产分离转让给现存或新设的企业（以下称为分立企业），被分立企业股东换取分立企业的股权或非股权支付，实现企业的依法分立。 这里的表述，可以将部分资产分离转让给现存企业。
实务操作中，一般分立公告都要写明分离后每家单位的注册资本，并且根据“工商企字[2011]226号”文件，因分立而存续或者新设的公司，其注册资本、实收资本数额由分立决议或者决定约定，但分立后公司注册资本之和、实收资本之和不得高于分立前公司的注册资本、实收资本。 如果是后一种分立，分立后企业的注册资本，不一定可以控制在分立前企业注册资本合计数之内。

回答人：chenyiwei
没有这样操作过，而且因为分立后的存续企业需对原企业分立前的负债承担连带责任，故这样操作还可能导致接收分立资产的原有企业一并承担该连带责任。如果要达到分立资产到已存续企业的效果，建议或者先在分立前向该存续企业转让或划拨该资产，或者先分立成立一家新公司再由该存续企业对其吸收合并。

提问人：jacky0862 时间：2018-06-11 21:53:51
谢谢陈版详细解答。 在分立前向该存续企业转让或划拨资产，构成企业分立吗？ 先分立成立一家新公司，在由该存续企业对齐吸收合并，确实最终实现了分立部分资产至一家已存续的企业的效果。但这是两步走，属于 59 号文件所说的情况吗？

回答人：chenyiwei
你要达到的目的本身就不是单纯的企业分立。建议向税务专业人士咨询，考虑如何筹划该交易。